【裁判字號】    89,易,2096
【裁判日期】    890911
【裁判案由】    毒品危害防制條例
【裁判全文】
臺灣臺中地方法院刑事判決                        八十九年度易字第二九六號
    公  訴  人  台灣台中地方法院檢察署檢察官
    被      告  甲○○
右列被告因毒品危害防制條例案件，經檢察官提起公訴（八十九年度毒偵字第三四五
五號）及移送併辦（八十九年度毒偵字第四七五五號），本院判決如左：
    主  文
甲○○連續施用第二級毒品，累犯，處有期徒刑陸月，如易科罰金，以參佰元折算壹
日；扣案之第二級毒品安非他命壹包（毛重零點參公克），沒收銷燬之，吸食器壹組
沒收。
    事  實
一、甲○○前曾於民國八十五年間，因違反槍砲彈藥刀械管制條例案件，經法院判處
    有期徒刑六月，於八十五年九月三十日易科罰金執行完畢；再於八十六年間，因
    違反槍砲彈藥刀械管制條例、麻醉藥品管理條例等案件，經法院分別判處有期徒
    刑十月、七月，並定應執行刑為有期徒刑一年四月確定，甫於八十七年八月二十
    九日執行完畢，均猶不知悔改，復於八十八年間因二次施用毒品案件，先後經本
    院以八十八年度毒聲字第三九五號、八十八年度毒聲字第三八三０號裁定送勒戒
    處所觀察、勒戒後，均認無繼續施用毒品之傾向，分別由臺灣臺中地方法院檢察
    署檢察官於八十八年二月四日以八十八年度偵字第二八九八號、八十八年七月二
    十七日以八十八年度偵字第一三一五九號均為不起訴處分確定。其後再於八十八
    年九月初某日至同年十月十四日止，在台中縣烏日鄉○○路二二五巷七五號住處
    ，連續施用第二級毒品安非他命，為本院以三犯施用毒品罪，裁定令入戒治處所
    施以強制戒治一年，並由本院於八十九年一月二十一日以八十八年度易字第三九
    九０號判處有期徒刑五月，於八十九年二月十七日確定，嗣甲○○因戒治之成效
    經評定合格，再由本院裁定停止戒治併付保護管束。然甲○○於保護管束期間，
    仍不知警惕，復基於施用第二級毒品安非他命之概括犯意，自八十九年四月二十
    一日凌晨不詳時間起至同年五月二十二日下午十七時止，在台中市中山醫學院大
    慶院區、台中縣烏日鄉○○路二二五巷七五號住處等地，以將第二級毒品安非他
    命置於吸食器內，再以火燒烤，吸食所產生之霧化氣體之方式，連續施用第二級
    毒品安非他命三、四次，施用頻率不定。嗣於八十九年四月二十一日，甲○○至
    臺灣臺中地方法院檢察署定期採集尿液送驗結果，安非他命呈陽性反應，及於八
    十九年五月二十三日凌晨一時三十分許，為警於台中縣烏日鄉○○路二二五巷七
    五號附近查獲，並扣得其所有之第二級毒品安非他命一包（毛重０．三公克）及
    吸食器一組，採集尿液送驗結果，安非他命亦呈陽性反應。
二、案經臺灣臺中地方法院檢察署檢察官自動檢舉偵查起訴及移送併案。
    理  由
一、訊據被告甲○○對於右揭時地連續多次施用第二級毒品安非他命之事實，供承不
    諱，且有其所有第二級毒品安非他命一包（毛重０．三公克）及供施用第二級毒
    品安非他命用之吸食器一組扣案可證，而被告於八十九年四月二十一日至臺灣臺
    中地方法院檢察署定期採尿及八十九年五月二十三日為警查獲所採之尿液經送檢
    驗結果，安非他命均呈陽性反應，亦有財團法人生物技術開發中心濫用藥物檢驗
    認證實驗室濫用藥物尿液檢測報告書及臺灣臺中地方法院檢察署受保護管束人（
    被告）尿液檢體監管紀錄表各一紙、台中市衛生局煙毒尿液檢驗成績書及臺中市
    警察局第四分局委託鑑驗尿液代號與真實姓名對照表冊各一紙在卷可稽，足證被
    告之自白與事實相符；又被告前於八十八年間因二次施用毒品案件，先後經本院
    以八十八年度毒聲字第三九五號、八十八年度毒聲字第三八三０號裁定送勒戒處
    所觀察、勒戒後，均認無繼續施用毒品之傾向，分別由臺灣臺中地方法院檢察署
    檢察官於八十八年二月四日以八十八年度偵字第二八九八號、八十八年七月二十
    七日以八十八年度偵字第一三一五九號均為不起訴處分確定。其後再於八十八年
    九月初某日至同年十月十四日止，連續施用第二級毒品安非他命，為本院以三犯
    施用毒品罪於八十九年一月二十一日以八十八年度易字第三九九０號判處有期徒
    刑五月，於八十九年二月十七日確定等情，此有上開不起訴處分書二件、判決書
    一件在卷足憑，足認本件被告係三犯以上施用第二級毒品安非他命罪。本件事證
    已臻明確，被告犯行洵堪認定。
二、核被告所為，係犯毒品危害防制條例第十條第二項之施用第二級毒品罪。就上開
    事實中除被告於八十九年四月二十一日凌晨不詳時間施用第二級毒品之犯行外，
    其餘犯行，雖未據公訴人起訴，惟被告該等部分之犯行，與已起訴部分之犯行，
    時間相去不遠，犯罪態樣相同，有連續犯裁判上一罪之關係，依審判不可分原則
    ，及檢察官移送併案，本院自得併予審理。其為供施用第二級毒品安非他命前後
    持有之低度行為，應為施用之高度行為所吸收，不另論罪。其先後多次犯行，時
    間緊接，犯罪構成要件亦係相同，顯係基於概括之犯意反覆實施，應依連續犯論
    以一罪，並加重其刑，又被告曾於八十五年間，因違反槍砲彈藥刀械管制條例案
    件，經法院判處有期徒刑六月，於八十五年九月三十日易科罰金執行完畢；再於
    八十六年間，因違反槍砲彈藥刀械管制條例、麻醉藥品管理條例等案件，經法院
    分別判處有期徒刑十月、七月，並定應執行刑為有期徒刑一年四月確定，甫於八
    十七年八月二十九日執行完畢，有臺灣高等法院被告全國前案紀錄表及臺灣臺中
    地方法院檢察署刑案資料查註紀錄表各一件附卷可稽，其於有期徒刑執行完畢後
    五年內再犯有期徒刑以上之本罪，為累犯，應依法遞加重其刑。爰審酌被告前因
    施用毒品犯行，甫經二次觀察、勒戒及一次之強制戒治，復因戒治之成效經評定
    合格，而停止戒治併付保護管束。猶於保護管束期間，故態復萌，再施用毒品安
    非他命不輟，無視於毒品對於自身健康之戕害及國家對於杜絕毒品犯罪之禁令，
    惡性非輕，然被告犯後尚知悔悟，本於毒品犯罪人亦為「病人」考量，其施以長
    時間戒治處遇，與毒品犯罪科以刑罰之「特別預防」機制，尚無不同，量刑不宜
    過重等一切情狀，量處如主文所示之刑，並諭知易科罰金之折算標準，以示懲儆
    。末者，扣案第二級毒品安非他命一包（毛重０．三公克），為毒品危害防制條
    例第二條第二項第二款所指之毒品，應依同條例第十八條第一項前段規定，不問
    屬犯人與否，諭知沒收銷燬之。至於扣案之上開吸食器一組，客觀上尚可作他用
    ，實難認為係專供施用毒品之器具，又無證據證明有殘留毒品無從剝離而視同毒
    品，自無法依毒品危害防制條例第十八條第一項規定沒收銷燬之，該吸食器為被
    告所有供其施用第二級毒品安非他命所用之物，業據其供述明確，應依刑法第三
    十八條第一項第二款之規定，宣告沒收。
據上論斷，應依刑事訴訟法第二百九十九條第一項前段，毒品危害防制條例第十條第
二項、第十八條第一項前段、第二十條第三項，刑法第十一條前段、第五十六條、第
四十一條、第四十七條、第三十八條第一項第二款，罰金罰鍰提高標準條例第二條，
判決如主文。
本案經檢察官李月治到庭執行職務。
中      華      民      國    八十九    年      九      月     十一     日
                                 臺灣臺中地方法院刑事第一庭
                                     法  官  楊國精
右正本證明與原本無異。
如不服本判決，應於送達後十日內向本院提出上訴狀（須附繕本），上訴於台灣高等
法院台中分院。
             書記官
中      華      民      國    八十九    年      九      月     十一     日
附錄：本案論罪科刑法條全文
毒品危害防制條例第十條第二項：
施用第二級毒品者，處三年以下有期徒刑。


司法院資訊處製作；財團法人民間司法改革基金會備份。
